# MARIANA CARBALLO

# **DESARROLLADORA WEB**



# SOBRE MI

Especialista en diseño y programación de sitios web. Diseño de imagen, retoque fotográfico y edición de

Valoro el trabajo en equipo ya que contribuye a mi desarrollo profesional. Soy una persona con ganas de seguir perfeccionando habilidades v conocimientos.

# CONTACTO



(54) 15-2172-5272



Hurlingham Bs. As.



marianacarballofarias@gmail.com



marianacarballo



mariancarballo.com.ar

# EDUCACIÓN

**Universidad Nacional del Litoral** 

2018 - 2023

Técnico en informática aplicada al diseño multimedia y de sitios web

**Universidad Tecnológica Nacional** 

ABRIL - JUNIO 2016

Programador Web Avanzado

**Universidad Tecnológica Nacional** 

SEPTIEMBRE - DICIEMBRE 2015

Professional Webmaster

# HABILIDADES

✓ HTML

√ CSS

✓ Javascript

**✓** JQuery

√ Conexión de PHP con MYSOL

✓ File Transfer Protocol (FTP) Filezilla

✓ UX/UI

✓ Bootstrap

✓ Wordpress

✓ Git y GitHub

✓ Xampp / Wampp

✓ Sublime

✓ Adobe Photoshop

✓ Adobe Illustrator

✓ Visual Studio Code

✓ After effects

# **EXPERIENCIA**

#### Desarrollo web, Freelance

#### 2018 - ACTUALMENTE

Sitios web resposive, aplicando mis conocimientos y habilidades. Asesoramiento de dominio y Hosting. Cumplo funciones de Webmaster ya que asesoro a mis clientes desde el diseño y desarrollo hasta el hosting donde alojar su sitio.

### Diseño multimedia freelance

#### 2018 - ACTUALMENTE

Diseño de imagen, retoque fotográfico, edición de vídeo, maquetado web.

#### IOSFA

#### **ENE 2016 - ALTUALMENTE**

Encargada del sitio web institucional. Manejo de múltiples subdominios y coordinadora de grupo multimedia y diseño gráfico.

#### **DIBA**

#### JUN 2013 - DIC 2015

Dentro de comunicaciónes, realizaba la atención personal y telefónica, brindando información y asesoramiento sobre trámites, consultas y reclamos.

# CURSOS

- ✓ 2017 Pautas de Accesibilidad web 2.0 en ONTI
- ✓ 2019 Técnicas y herramientas para mejorar la accesibilidad web en ONTI
- ✓ 2020 Introducción al Desarrollo web:HTML y CSS(1 y 2) en Google Activate
- ✓ 2021 Fundamentos del Desarrollo web: Full Stack o Front-End en Linkedin Learning
- ✓ 2022 Photoshop CC: Edición de imágenes